【裁判字號】    99,審訴,4125
【裁判日期】    991230
【裁判案由】    毒品危害防制條例
【裁判全文】
臺灣高雄地方法院刑事判決            99年度審訴字第4125號
公  訴  人  臺灣高雄地方法院檢察署檢察官
被      告  朱鴻儒
上列被告因毒品危害防制條例案件，經檢察官提起公訴（99年度
毒偵字第5957號），嗣本院訊問被告後，因被告就其被訴事實為
有罪之陳述，經詢問被告及檢察官之意見後，合議庭裁定由受命
法官依簡式審判程序獨任審理，並判決如下：
    主  文
朱鴻儒施用第一級毒品，處有期徒刑拾壹月。
    事實及理由
一、本件被告朱鴻儒所犯為死刑、無期徒刑、最輕本刑為3年以
    上有期徒刑以外之罪，其於審判程序中就被訴事實為有罪之
    陳述，經本院告知簡式審判程序之旨，並聽取當事人意見後
    ，認宜進行簡式審判程序，爰依刑事訴訟法第273條之1第1
    項規定，裁定進行簡式審判程序，合先敘明。又簡式審判程
    序之證據調查，依刑事訴訟法第273條之2規定，不受同法第
    159條第1項審判外陳述排除之限制，再被告對於卷內之各項
    證據亦不爭執證據能力（本院卷第28頁背面），故卷內所列
    之各項證據，自得作為證據，先予敘明。
二、本件犯罪事實及證據，除犯罪事實欄一第9至10行「保護管
    束期滿日為99年6月25日，不構成累犯」補充為「保護管束
    期滿日為99年6月25日，期間經撤銷保護管束，不構成累犯
    」；證據部分補充「被告於本院審理中之自白」外，餘均引
    用附件檢察官起訴書所載。
三、按犯毒品危害防制條例第10條之罪，經觀察、勒戒後，認無
    繼續施用毒品之傾向，應即釋放，並為不起訴處分；認有繼
    續施用毒品之傾向者，應由檢察官聲請法院裁定令入戒治處
    所施以強制戒治，至無繼續戒治之必要，強制戒治期滿，應
    即釋放，由檢察官為不起訴處分。經觀察勒戒、強制戒治執
    行完畢釋放後，5 年內再犯第10條之罪，依93年1 月9 日修
    正施行之毒品危害防制條例第23條第2 項規定意旨，應由檢
    察官偵查起訴。又依修正後之規定，僅限於「初犯」及「5
    年後再犯」二種情形，始應先經觀察、勒戒或強制戒治程式
    。倘被告於5 年內已再犯，經依法追訴處罰，縱其第3 次（
    或第3 次以上）再度施用毒品之時間，在初犯經觀察、勒戒
    或強制戒治執行完畢釋放5 年以後，已不合於「5 年後再犯
    」之規定，且因已於「5 年內再犯」，顯見其再犯率甚高，
    原實施觀察、勒戒或強制戒治，已無法收其實效，即應依該
    條例第10條處罰（最高法院97年度第5 次刑事庭會議決議參
    照）。是本件被告前初犯施用毒品犯行，於90年11月6 日強
    制戒治之執行完畢釋放後於5 年內，復於92年間再犯毒品危
    害防制條例第10條之罪，並經本院以92年度訴緝字第165 號
    判處有期徒刑7 月在案，有臺灣高等法院被告前案紀錄表在
    卷可參，是依前開說明，縱其本件犯罪，係在經強制戒治執
    行完畢5 年後所為，仍應依法論科，併予敘明。
四、核被告朱鴻儒所為，係犯毒品危害防制條例第10條第1 項之
    施用第一級毒品罪。被告因施用而持有海洛因之低度行為，
    應為施用之高度行為所吸收，不另論罪。又被告前因施用毒
    品等案件分別經本院92年度訴緝字第165 號、93年度訴字第
    1483號判決判處有期徒刑7 月、10月確定；再因竊盜、強盜
    及毒品等案件，分別經法院判決有期徒刑6 月、5 年4 月、
    10月確定，部分減刑之後定應執行刑5 年10月確定，上開各
    罪接續執行，於98年11月13日縮短刑期假釋出監並付保護管
    束，保護管束尚未期滿（期滿日為99年6 月25日），經撤銷
    保護管束等情（本件不構成累犯），有臺灣高等法院被告前
    案紀錄表在卷可參。審酌被告前經觀察勒戒及強制戒治執行
    完畢，且有多次施用毒品前科，被處徒刑服刑之後，然仍未
    能戒除毒癮，而再犯本件，顯見其意志不堅，對毒品之依賴
    甚深，且未能因此心生警惕，故刑度不宜過低，惟念其施用
    毒品之行為，尚未危害他人，於本院審理時已坦認犯行，態
    度尚可，及其經濟狀況、智識程度、犯罪動機、手段等一切
    情狀，認檢察官求處被告有期徒刑1 年，尚屬過重，爰酌情
    量處如主文所示之刑，以示懲儆。
據上論斷，應依刑事訴訟法第273 條之1 第1 項、第299 條第1
項前段、第310 條之2 、第454 條第2 項，毒品危害防制條例第
10條第1 項，判決如主文。
本案經檢察官王清海到庭執行職務。
中    華    民    國    99    年    12   月    30    日
                  刑事第十庭   法  官  張  震
以上正本證明與原本無異。
如不服本判決應於收受判決後10日內向本院提出上訴書狀，並應
敘述具體理由。其未敘述上訴理由者，應於上訴期間屆滿後20日
內向本院補提理由書(均須按他造當事人之人數附繕本)「切勿逕
送上級法院」。
中    華    民    國    99    年    12    月    30    日
                               書記官  邱家銘
附錄本判決論罪科刑之法條：
毒品危害防制條例第10條
施用第一級毒品者，處6月以上5年以下有期徒刑。
施用第二級毒品者，處3年以下有期徒刑。
附件：
臺灣高雄地方法院檢察署檢察官起訴書
                                    99年度毒偵字第5957號
    被      告  朱鴻儒  男  47歲（民國○○年○月○○日生）
                        住高雄市○○區○○街22巷54號2樓
                        (另案在臺灣高雄第二監獄執行中)
                        國民身分證統一編號：Ｚ000000000號
上列被告因違反毒品危害防制條例案件，已經偵查終結，認應該
提起公訴，茲將犯罪事實及證據並所犯法條分敘如下：
        犯罪事實
一、朱鴻儒前因施用毒品案件，經法院裁定送觀察、勒戒後，認
    有繼續施用毒品之傾向，再經法院裁定送戒治處所施以強制
    戒治，於民國90年11月6日交付保護管束，於91年5月30日保
    護管束期滿未經撤銷視為執行完畢，並經本署檢察官以91年
    度戒毒偵字第527號為不起訴處分確定。又於前開強制戒治
    執行完畢釋放後5年內，因施用毒品等案件，分別經法院判
    決判處有期徒刑7月、10月確定；再因竊盜、強盜等案件，
    分別經法院判決有期徒刑6月、5年4月確定，上開各罪接續
    執行，於98年11月13日假釋出監並付保護管束（保護管束期
    滿日為99年6月25日，不構成累犯）。詎其猶不知戒除毒癮
    ，復基於施用第一級毒品之犯意，於99年8月1日20時許，在
    高雄市三鳳宮廁所內，以針筒注射血管之方式，施用第一級
    毒品海洛因1次。嗣於99年8月2日17時30分許，因其為毒品
    列管人口而前往警局採尿，送驗結果呈嗎啡陽性反應，而悉
    上情。
二、案經高雄市政府警察局苓雅分局移送偵辦。
      證據並所犯法條
一、證據清單
┌──┬──────────┬─────────────┐
│編號│證據方法            │待證事項                  │
├──┼──────────┼─────────────┤
│一  │被告朱鴻儒於警詢時及│坦承有於上開時地施用第一級│
│    │偵查中之供述。      │毒品海洛因之事實。        │
├──┼──────────┼─────────────┤
│二  │高雄市政府警察局苓雅│被告為警採集之尿液，經送驗│
│    │分局偵辦毒品案件嫌疑│結果呈嗎啡陽性反應，證明被│
│    │人尿液採證代碼對照表│告確有於上開時地施用第一級│
│    │（F99456）。        │毒品海洛因之事實。        │
│    │高雄市立凱旋醫院濫用│                          │
│    │藥物尿液檢驗報告(F-9│                          │
│    │9456)。             │                          │
└──┴──────────┴─────────────┘
二、核被告所為，係犯毒品危害防制條例第10條第1項之施用第
    一級毒品罪嫌。
三、依毒品危害防制條例第23條第2項、刑事訴訟法第251條第1
    項提起公訴。
    此  致
臺灣高雄地方法院
中    華    民    國    99    年    10    月    29    日
                              檢  察  官 陳  文  哲
上正本證明與原本無異
中    華    民    國    99    年    11    月    4     日
                              書  記  官
毒品危害防制條例第10條
施用第一級毒品者，處 6 月以上 5 年以下有期徒刑。
施用第二級毒品者，處 3 年以下有期徒刑。

司法院資訊處製作；財團法人民間司法改革基金會備份。
